【裁判字號】    97,訴,4157
【裁判日期】    980930
【裁判案由】    毒品危害防制條例
【裁判全文】
臺灣板橋地方法院刑事判決              97年度訴字第4157號
公  訴  人  臺灣板橋地方法院檢察署檢察官
被      告  甲○○
選任辯護人  劉韋廷  律師
            尤淳郁  律師
上列被告因違反毒品危害防制條例案件，經檢察官提起公訴（97
年度偵字第23462 號），本院判決如下：
    主  文
甲○○共同販賣第一級毒品，累犯，處有期徒刑拾柒年，褫奪公
權捌年，扣案之新臺幣貳仟元沒收。
    事  實
一、甲○○前於民國（下同）95、96、97年間，因違反毒品危害
    防制條例案件，經法院判處有期徒刑1 年、5 月、7 月確定
    ，後經減刑為有期徒刑6 月、2 月15日及3 月15日，合併自
    95年9 月20日起算執行，至97年2 月1 日縮刑執行完畢，竟
    仍不知悛悔，明知海洛因屬行政院公告之第一級毒品（下稱
    海洛因），不得販賣、持有之，竟於97年8 月12日中午前，
    因接獲丁○○（按丁○○所涉施用毒品犯行，另案偵查）以
    0000000000門號行動電話撥打其持有0000000000門號行動電
    話時，丁○○自稱「阿峰」表示欲向甲○○購買海洛因施用
    ，而遭極具警覺性之甲○○藉口其無販賣海洛因云云予以拒
    絕，惟丁○○因毒癮難耐，再撥打甲○○所持有上開行動電
    話詢問上情，並要求代為找尋藥頭，甲○○認時機成熟，即
    予應允，並隨即撥打電話給乙○○告以上情，乙○○即要求
    丁○○須購買新臺幣（下同）2000元之海洛因乙包，始願賣
    出，再經甲○○轉達乙○○之意思予丁○○知悉後，丁○○
    為解毒癮即予應允，後甲○○再撥打電話予乙○○告以上情
    ，經乙○○亦予應允後，甲○○即與乙○○基於營圖營利之
    犯意聯絡，並要乙○○先攜帶重量不詳之海洛因乙包前來其
    台北縣板橋市○○街27號2 樓住處樓下接他，後乙○○即委
    請其不知情之兄丙○○駕駛879-CD號計程車載同乙○○在右
    前座一同前往上址處接載甲○○上車，甲○○上車後即坐在
    右後座撥打丁○○上開行動電話，並相約於同日12時許，在
    台北縣板橋市○○路上「家樂福」附近碰頭，嗣丁○○依約
    騎用機車自其台北縣台北縣板橋市○○路○ 段136 巷14號之
    1 住處前往上開「家樂福」等候，因甲○○、乙○○2 人恐
    遭警方釣魚查獲，即先行停車在上開「家樂福」附近守候查
    看（按丁○○之前在電話中即向甲○○說出自己騎用機車之
    車號及穿著，以便識別），後甲○○再撥打丁○○上開行動
    電話改約在上開「家樂福」斜對面附近之加油站碰頭，丁○○即再依約騎用機車自上開「家樂福」前往上開加油站等候
    ，惟甲○○、乙○○2 人仍停車在上開加油站附近守候查看
    ，至同日14時甲○○再撥打丁○○上開行動電話，假意對丁○○說「東西調不到，要你自己想辦法」云云，丁○○因久
    候甲○○未能出面，而騎用上開機車離去上開加油站，欲行
    前往衛生所服用美沙冬解癮時，乙○○即要丙○○駕駛上開
    計程車尾隨在上開機車後方處，至丁○○騎用上開機車沿台
    北縣板橋市○○路左轉台北縣中和市○○路行駛，並行至台
    北縣中和市○○路1176號附近機慢車道紅綠燈前欲停等紅燈
    號誌時，乙○○即要丙○○將上開計程車之右後車窗處停靠
    在丁○○所駕駛上開機車之左側處，後甲○○即按下右後車
    窗，並問丁○○「你是阿峰嗎？」，丁○○即於同日14時20
    分許自身上拿出現金2000元交給甲○○，甲○○立即交給右
    前座之乙○○，再自乙○○處接過上開海洛因乙包，並立即
    交給丁○○收受，完成交易後丁○○隨即騎用上開機車返回
    其上開住處內施用（按丁○○後於同日15時15分許，在其上
    開住處內遭警到場查獲時，正在施用上開海洛因，其手臂仍
    插有注射針筒乙支）。嗣完成上開交易後，乙○○即要丙○○駕駛上開計程車繼續沿台北縣中和市○○路向前行駛（惟
    前方號誌仍為紅燈），惟因丁○○之母於當日早上見丁○○
    向其索款行狀有異，而懷疑丁○○可能要外出購買毒品施用
    ，即於丁○○出門前撥打電話給台北縣政府警察局警員告以
    上情，並經該局警員張哲銘、余忠信等人隨即到場（按警員
    余忠信等人之前即曾查獲移送丁○○涉有施用毒品之案件過
    ）尾隨在丁○○、丙○○所騎用、駕駛上開機車、計程車後
    方處，至甲○○與丁○○進行上開交易時，其中乙位警員即
    騎用機車行經丁○○右側處，嗣其等2 人完成上開交易後，
    該警員即騎用上開機車攔停在丙○○所駕駛上開計程車前，
    並經後方警員隨後趕到，當場逮捕甲○○、乙○○2 人到案
    ，並自乙○○身上扣得上開2000元。
二、案經台北縣政府警察局報請臺灣板橋地方法院檢察署檢察官
    偵查起訴。
    理  由
一、訊據被告甲○○固坦承於上開時地交付上開海洛因乙包予丁○○，並自丁○○收受上開現金2000元，再交給乙○○等情
    不諱，惟矢口否認上開犯行，辯稱：伊並未販賣上開海洛因
    乙包予丁○○，伊雖有與丁○○相約見面，並由丙○○駕駛
    上開計程車前來載伊，再由伊自乙○○處收取上開海洛因乙
    包交予丁○○，並將丁○○所交付之2000元交給乙○○，惟
    伊一開始有向丁○○說伊沒有在賣，後係因為丁○○再打電
    話來苦苦哀求，伊才幫伊連絡乙○○，並由乙○○決定以20
    00元販賣上開海洛因乙包予丁○○，且在上開加油站伊看到
    丁○○騎著上開機車離開時，亦有叫丙○○開車載他回去，
    但仍跟過去看看，最後才由伊在上開計程車右後座交付上開
    海洛因乙包予丁○○，實際上販賣上開海洛因乙包予丁○○
    者係乙○○其人；又本件伊遭警方查獲經過，亦係丁○○配
    合警方辦案釣魚陷害所致云云。經查：
  (一)被告於97年8 月12日中午前，因接獲丁○○以0000000000門
    號行動電話撥打其持有0000000000門號行動電話時，丁○○
    自稱「阿峰」表示欲向被告購買海洛因施用，而遭被告以其
    無販賣海洛因云云予以拒絕，惟丁○○因毒癮難耐，再撥打
    被告所持有上開行動電話詢問上情，並要求代為找尋藥頭，
    被告即予應允，並隨即撥打電話給乙○○告以上情，乙○○
    即要求丁○○須購買新臺幣（下同）2000元之海洛因乙包，
    始願賣出，再經被告轉達乙○○之意思予丁○○知悉後，丁○○為解毒癮即予應允，後被告再撥打電話予乙○○告以上
    情，經乙○○亦予應允後，被告即要乙○○先攜帶毛重約0.
    3 公克之海洛因乙包前來其上開住處樓下接他，後乙○○即
    委請其不知情之兄丙○○駕駛上開計程車載同乙○○在右前
    座一同前往上址處接載被告上車，被告上車後即坐在右後座
    撥打丁○○上開行動電話，並相約於同日12時許，在台北縣
    板橋市○○路上「家樂福」附近碰頭，嗣丁○○依約騎用機
    車自其台北縣台北縣板橋市○○路○ 段136 巷14號之1 住處
    前往上開「家樂福」等候，後被告再撥打丁○○上開行動電
    話改約在上開「家樂福」斜對面附近之加油站碰頭，丁○○
    即再依約騎用機車自上開「家樂福」前往上開加油站等候，
    至同日14時許被告再撥打丁○○上開行動電話對丁○○說「
    東西調不到，要你自己想辦法」云云，丁○○因久候被告未
    能出面，而騎用上開機車離去上開加油站，欲行前往衛生所
    服用美沙冬解癮時，乙○○即要丙○○駕駛上開計程車尾隨
    在上開機車後方處，至丁○○騎用上開機車沿台北縣板橋市
    ○○路左轉台北縣中和市○○路行駛，並行至台北縣中和市
    ○○路1176號附近機慢車道紅綠燈前欲停等紅燈號誌時，乙○○即要丙○○將上開計程車之右後車窗處停靠在丁○○所
    駕駛上開機車之左側處，後被告即按下右後車窗，並問丁○○「你是阿峰嗎？」，丁○○即於同日14時20分許自身上拿
    出現金2000元交給被告，被告立即交給右前座之乙○○，再
    自乙○○處接過上開海洛因乙包，並立即交給丁○○收受，
    完成交易後丁○○隨即騎用上開機車返回其上開住處內施用
    。嗣經台北縣政府警察局警員張哲銘、余忠信等人隨即到場
    尾隨在丁○○、丙○○所騎用、駕駛上開機車、計程車後方
    處，至被告與丁○○進行上開交易時，其中乙位警員即騎用
    機車行經丁○○右側處，嗣其等2 人完成上開交易後，該警
    員即騎用上開機車攔停在丙○○所駕駛上開計程車前，並經
    後方警員隨後趕到，當場逮捕被告、乙○○2 人到案，並自
    乙○○身上扣得上開2000元等情，業據被告於本院審理時供
    承屬實（見本院卷97年11月18日準備程序筆錄），核與證人
    丁○○於本院審理時證稱：「（你有無1 支電話門號是0000
    000000？）有」、「（你有無撥打過00000000 00 的電話？
    ）我忘記了。我曾經打過壹個朋友的電話，但是門號我忘記
    了。我把門號都存在我用的手機裡面，我不知道號碼打的是
    幾號」、「（97年8 月12日你有無打電話要買毒品？）我有
    打電話給朋友，看他那邊有沒有海洛因，因為我這邊沒有，
    因為我需要用，我打電話給他時，他說他那邊也沒有，我叫
    他幫我找藥頭看看」、「（當天你打電話時，接電話的人是
    否就是你朋友？）到最後我才知道不是，當時打電話時因為
    聲音很像，我以為是我朋友接的」、「（你打電話時，跟對
    方講什麼？）我問他有沒有東西，因為我跟我朋友經常購買
    一起使用，我朋友會去找藥頭。他比較有辦法」、「（你那
    個朋友叫什麼姓名或是綽號？）我叫他阿峰（台語），姓名
    我不知道」、「（你打電話給該朋友時，他怎麼回答你？）
    他說他沒有，他說他要找藥頭，他也沒有，.... 」 、「（
    他有無告訴你他有在賣或是沒有在賣毒品？）他跟我講他沒
    有在賣」、「（你跟該朋友的聯絡過程，你有無發現他不是
    你那個朋友嗎？）到後來我才發現，當天我跟那位朋友有約
    中午12點在板橋市○○路一家家樂福對面碰面，後來又改成
    在三民路上的加油站碰面，我等到下午2 點，人還沒有來，
    但是有打電話給我說沒有海洛因，我就走了，我就去中和喝
    美沙冬，因為我下午二點開始要喝美沙冬。我在板橋和中和
    的附近高架橋旁邊十字路口，我不知道路名，那附近有一間
    像是警察局，有警察在站崗，有壹台計程車開到我左手邊，
    當時剛好紅燈，計程車上有三個人，壹個是駕駛，壹個坐在
    副駕駛座，後座有壹個人，坐後座的人搖下車窗問我是不是
    阿峰，我說對，他就說他有幫我調，問我要不要，我跟他說
    你調到了，我錢就給他，大約是1000、2000元，價格我忘記
    了，都是千元鈔，他就給我一包海洛因，之後我就回家施用
    海洛因了」、「（你何時發現你電話聯絡的人不是你的朋友
    ？）到最後在十字路口時我才知道。就是他問我是不是阿峰
    時」、「（為何會約在三民路的加油站？）我不知道」、「
    （約在該處的目的為何？）我要等海洛因來」、「（電話中
    的那個朋友跟你說會送海洛因到該處嗎？）他跟我說他有朋
    友會來，他說他也在等朋友，他會過來到那邊，讓我一直在
    那裡等。差不多12點半到1 點左右，他打電話來說叫我改到
    加油站等。他說他有朋友會來，他說他也在等朋友這些話就
    是這個時候講的。我們電話聯絡過很多次，他一直打電話給
    我」、「（中午12點時被告有跟你約在家樂福，之前跟你講
    的內容是說他有朋友會來，他也在等朋友，或是這句話是在
    12點半到1 點左右改在加油站的電話中講的？）當時我人在
    我家裡」、「（當初被告跟你約在家樂福，是否在電話中有
    跟你說他也約朋友一起在家樂福見面，或是被告是在跟你約
    家樂福以後，你已經到家樂福，他再打電話跟你講，因為他
    在等朋友，所以要跟你改約在加油站見面？）他說他已經在
    家樂福等他朋友，當時我人在家樂福對面，後來他叫我去加
    油站，我就去加油站等」、「（你到加油站等之後，後來為
    何離開？）我等到2 點，因為我等得很氣，2 點是要去喝美
    沙冬的時間，我要去喝」、「（你要離開之前，有無再與電
    話中的朋友確認他會不會來？）沒有」、「（被告曾說他最
    後在電話中有跟你講他沒有辦法幫你調，叫你自己想辦法，
    你才離開加油站，有無此事？）有，我就趕快去喝美沙冬」
    、「（為何你剛才的證述中說沒有再跟電話中的朋友確認他
    會不會來？）我忘記了，時間已久，我錢也還沒有給他，我
    只想說趕快戒掉。去喝美沙冬或是施用海洛因都好，我已經
    很急了」、「（後來有壹台計程車接近，問你是不是阿峰，
    你當時知道他是電話中的人嗎？）我本來不知道，因為他們
    說他們在我旁邊附近看我，我在那裡一直等，我不知道是誰
    ，我都不認識。我被警察抓到我才知道」、「（搖下車窗的
    那個人，你是跟他買毒品嗎？）我錢是拿給他，他有拿海洛
    因給我，我不知道誰是藥頭，他就是我叫他幫我調的那個人
    ，這個電話號碼我就存在手機裡面。.... 」 、「（在庭的
    被告你是否認識？）在警察局我才認識，之前我不認識」、
    「（你剛回答辯護人問題說你一直到中和計程車搖下車窗問
    你是不是阿峰時，你才知道0926那隻電話的使用者並不是你
    的朋友，但是你又回答辯護人說在97年8 月12日跟0926那隻
    電話的使用者通話很多次，在通話的過程中，0926的使用者
    都沒有說不是你的那位朋友嗎？）有，但是我所聽到的聲音
    我以為是我朋友跟我開玩笑，有時候我朋友經常鬧來鬧去」
    、「（你的意思是說一開始他有說他不是你朋友，你還是繼
    續說要找海洛因，他也不太堅持他不是你朋友，答應要幫你
    找海洛因？）是，我就叫他幫我找，他說他找找看」、「（
    你跟0926電話通話過程中是否有跟對方講你騎乘機車的車號
    或是你當天的穿著，否則他們如何有辦法在中和前述地點搖
    下車窗問你是不是阿峰？）有，在家裡出門之前我就在電話
    中跟對方說我的機車車號及我的穿著」、「（他怎麼知道要
    往中和找你？）我不知道。搞不好他在旁邊一直看我」、「
    （後來該輛計程車有被警察查獲，這件事情你是否知情？）
    不知道，當時我人在家裡。後來警察到我家裡找我，我剛好
    在施用海洛因」、「（根據你剛剛的證述，在本案發生前你
    跟在場的被告互不認識嗎？）是，不認識」、「（當天下午
    2 點20分左右，你說有一部計程車停在你的機車左邊，你拿
    2000元給後座的人，後座的人拿1 包海洛因給你，你離開之
    後，那部計程車往前開大約1 、200 公尺就被台北縣刑大警
    察攔查查獲你交付的那2000元，之後在下午3 點15分台北縣
    刑大的警察就到你板橋市○○路的家裡經你同意搜索，而查
    獲你剛才所述拿到的那包海洛因，警察怎麼知道你住在那裡
    ？）我已經被抓3 次了，一個禮拜被抓一次，三個禮拜抓三
    次」等語（見本院卷98年4 月8 日審判筆錄）及證人即警員
    余忠信於本院審理時證稱：「（97年8 月12日下午2 點20分
    左右，台北縣刑大小隊長戊○○等人在中和市○○路907 號
    前，對879-CD號營業小客車內之乙○○、甲○○等人執行搜
    索扣押時，當時你是否在場？）有」、「（當時你們一共幾
    個人？）五位」、「（當時為何會去搜索上開營業小客車內
    的甲○○等人？）當天中午我們直接去丁○○家，我們到他
    家樓下去等，我們知道他有施用毒品，我們想要抓供貨給他
    的上游，我們在他家樓下有看到丁○○從樓上下來，騎機車
    外出，他繞了很多路，大概是走板橋市○○路、民生路等，
    他中間在三民路巷口有停下來打電話聯絡，因為我騎機車停
    在他旁邊，距離很近，我隱約有聽到他跟對方聯絡要跟對方
    買毒品的事情，我另外有三個同事是開車跟在後面蒐證，另
    外戊○○也是騎機車。後來丁○○在聯絡的過程中，講的很
    大聲意思是說到底有沒有，他在等，但一直都沒有消息，丁○○就繼續往三民路左轉中正路往中和方向行駛，當時我一
    直跟在丁○○後面，突然有一輛計程車靠近丁○○的機車，
    是在中和市○○路1100多號，是在一間加油站前面，我看到
    他和計程車上右後座的人短暫交談，我看到車上有人拿東西
    出來，丁○○有接手的動作，當時我因為看到有計程車靠近
    丁○○的機車，我就騎機車從丁○○的機車右側騎過去，我
    看到車上有人拿東西出來，丁○○有接手的動作，當時我正
    好騎丁○○機車的右側，我往前騎到計程車前面，我沒有停
    下來，當時計程車已經在動了，開到內側車道去了，只有我
    壹個人，我不敢攔車，我向我同事揮手示意就是這部計程車
    ，剛好計程車在等紅燈，我們就上前攔車」、「（當那部計
    程車靠近丁○○的機車時，丁○○的機車在何處？）他原本
    在行駛，計程車靠近他之後他才停下來，他停下來的地方在
    路邊，他剛好在高架橋下面，是在最靠近人行道的那個車道
    」、「（丁○○機車停下來的地方右側可以容得下你騎機車
    從他右側經過？）可以，他停的不是很靠近旁邊」、「（那
    部計程車靠近丁○○機車的地方是否是靠近壹個十字路口，
    附近有一間好像是警察局？）如果是從三民路左轉中正路，
    已經經過保安大隊，已經快靠近中和中山路。附近有警察局
    ，是保安警察大隊。那裡離中山路、中正路十字路口沒有很
    遠」、「（那部計程車靠近丁○○機車的地方，跟你們後來
    上前去攔車搜索的地方中間隔多遠？）沒有很遠，還沒有過
    我剛剛提到的十字路口，大約隔了50公尺。是從1100多號到
    907 號」、「（後來當天下午3 點15分，是否是有在板橋市
    ○○路○ 段136 巷14號之1 丁○○的家裡搜索並扣押到1 包
    海洛因殘渣袋等物？）有」、「（你們當天中午從丁○○家
    樓下一直跟蹤他直到前述有一部計程車靠近他機車的地方，
    這過程中，丁○○是否知道你們在跟他？）他完全不知道」
    、「（當天在搜索甲○○所乘坐的計程車之後，你們隨即又
    去丁○○家搜索，並經過他的同意進行搜索，你們當時是想
    搜索何物？）毒品」、「（你們知道丁○○家的詳細地址？
    ）知道，之前我們已經抓過他二次了」、「（本件發生在97
    年8 月12日，你剛剛說之前有抓過丁○○二次，該二次距離
    97年8 月12日時間為何？）這二次都是在之前大約1 、2 個
    月內」、「（你們在97年8 月12日之前有無對丁○○作你剛
    剛所述的跟監的行動？）之前都沒有，之前是直接到他家去
    抓」、「（之前丁○○的媽媽就有根你們報告丁○○的行蹤
    的習慣嗎？）剛開始他媽媽跟我們小隊長接觸，他媽媽反對
    他吸毒，才會叫我們去抓他，丁○○回家之後就關在房間，
    他媽媽就知道他在房間裡面是在施打毒品」、「（97年8 月
    12日這一次是你們第一次跟丁○○出門嗎？）是」、「（為
    何之前丁○○媽媽已經跟你們說他有在施用毒品，為何當時
    並沒有要去抓藥頭？）剛開始他媽媽希望我們抓丁○○去勒
    戒戒治，看能不能將毒品戒掉，且有時候我們時間上無法配
    合，我們還有其他勤務，到他家抓是最快的，如果要跟監抓
    藥頭需要時間」等語（見本院卷98年6 月10日審判筆錄」，
    均相符合，復有台北縣政府警察局搜索扣押筆錄、扣押物品
    目錄表各2 份、上開0000000000、0000000000（按被告自稱
    其於97年8 月12日所使用之另一個門號）、0000000000門號
    （按乙○○於97年8 月12日所使用之門號）之通聯紀錄（含
    申用人資料各乙份）、搜索丙○○上開計程車之攝影翻拍照
    片4 張、扣案之上開現金2000元、丁○○於其上開施用毒品
    案件即本院97年度訴字第4114號案件中查獲現場照片4 紙、
    尿液代碼表、台灣檢驗科技股份有限公司濫用藥物檢驗報告
    、判決書各乙份、扣案之海洛因殘渣袋乙只（按該殘渣袋乙
    只及其檢驗包照片乙張，業經臺灣板橋地方法院檢察署檢察
    官執行沒收在案），在卷可稽，足堪認定。
  (二)雖被告辯稱交易上開海洛因乙包之過程中，實際販賣者係乙○○其人，其一開始有向丁○○說伊沒有在賣，後係因為丁○○再打電話來苦苦哀求，伊才幫伊連絡乙○○云云。惟揆
    諸被告參與販賣上開海洛因乙包之過程以觀，被告不僅接聽
    丁○○來電稱欲購買海洛因施用乙情在先，並代為聯絡乙○○告以上情，事後並不知情之丙○○駕駛上開計程車載同其
    與乙○○2 人，最後再於上開時地收受由丁○○所交付用以
    購買上開海洛因乙包之現金2000元交給乙○○收受，之後再
    由被告本人自乙○○處收取上開海洛因乙包後交給丁○○，
    則被告與丁○○於上開時地交易上開海洛因乙包之行為，顯
    已該當毒品危害防制條例第4 條第1 項所規定「販賣」海洛
    因之構成要件，且被告亦顯已參與分擔「販賣」上開海洛因
    之部分構成要件行為，至為顯然。又被告於上開時地遭警查
    獲後，即因涉重罪遭檢察官聲請本院准予羈押在案，而被告
    於羈押期間之97年9 月23日，有訴外人即乙○○認識之友人
    陳添順前往接見被告，其間接見通話之錄音紀錄，經本院當
    庭勘驗後，其間當時確有談及「阿山」其人涉有本案犯行之
    對話，此亦有本院98年4 月8 日勘驗筆錄及其錄音譯文各乙
    份可佐，應堪認定，是被告與乙○○2 人就其等以2000元之
    價格，販賣上開海洛因乙包予丁○○施用之行為間，顯已該
    當刑法第28條所規定「共同正犯」之「犯意聯絡」及「行為
    分擔」要件，自均屬販賣上開海洛因乙包之共同正犯（惟檢
    察官於本案偵查後，對乙○○為不起訴處分在案），至為灼
    然。再者，揆諸被告於上開時地與乙○○聯絡後，與丁○○
    相約在上開「家樂福」見面交易後，被告先以上開行動電話
    通知被告變更交易地點至上開加油站站，最後至同日14時許
    ，再對丁○○以行動電話告知其調不到東西云云，然其後仍
    尾隨丁○○於上開時地利用紅燈號誌時，停車在丁○○所騎
    用上開機車左側，並問丁○○「你是阿峰嗎？」等語後，始
    與丁○○進行上開海洛因乙包之交易過程以觀及證人丁○○
    於本院審理時亦證稱：「（你跟0926電話通話過程中是否有
    跟對方講你騎乘機車的車號或是你當天的穿著，否則他們如
    何有辦法在中和前述地點搖下車窗問你是不是阿峰？）有，
    在家裡出門之前我就在電話中跟對方說我的機車車號及我的
    穿著」、「（你剛說他們在你附近看你，是有人跟你講或是
    你看到的或是你猜測的？）頭先電話中他以為我有找警察，
    他說有警察在旁邊，我說我不可能，我壹個人而已，他才叫
    我到加油站那邊。被告在電話中說他在我旁邊，他說我是誰
    他已經知道了」等語（見本院卷98年4 月8 日審判筆錄）明
    確，足證被告、乙○○2 人就其等與丁○○進行上開海洛因
    乙包之交易過程，全程均小心謹慎，被告與乙○○其人苦果
    無與丁○○於上開時地進行上開海洛因乙包之交易，何苦如
    此作為，被告更可逕自下車離去即可，為何最後仍由被告交
    付上開海洛因乙包予丁○○及收受丁○○所交付上開2000元
    交給乙○○，是被告上開所辯，顯係事後卸責之詞，不足採
    信。至於證人乙○○於本院審理時證稱當天係被告要還欠他
    的2000元，才和被告見面，亦不知被告當時係要販賣上開海
    洛因乙包予丁○○云云，不僅核與被告上開供述之情節矛盾
    ，亦核與本院上開認定之情形不符，亦不足為有利被告認定
    之依據，附此敘明。
  (三)另被告及其辯護人以被告於上開時地之所以遭警查獲，係因
    丁○○事先配合警方釣魚所致乙節，不僅業據證人丁○○於
    本院審理時證稱：「（是不是你配合警察去買的？）不是」
    、「（你剛說他們在你附近看你，是有人跟你講或是你看到
    的或是你猜測的？）頭先電話中他以為我有找警察，他說有
    警察在旁邊，我說我不可能，我壹個人而已，他才叫我到加
    油站那邊。被告在電話中說他在我旁邊，他說我是誰他已經
    知道了」「（後來該輛計程車有被警察查獲，這件事情你是
    否知情？）不知道，當時我人在家裡。後來警察到我家裡找
    我，我剛好在施用海洛因」等語（見本院卷98年4 月8 日審
    判筆錄）及證人即警員余忠信於本院審理時證稱：「（你們
    怎麼有把握丁○○在97年8 月12日中午出門就是要購買毒品
    ？）這個時間點都是有人跟我們講的，是丁○○的媽媽，她
    跟我們講他當天中午出去要購買毒品。之前都是他媽媽拜託
    我們去他家抓他，當天丁○○出門之前，他有向他媽媽要錢
    ，他媽媽給錢之後就跟我們講他大約幾點鐘會出門」等語（
    見本院卷98年6 月10日審判筆錄）在卷，且互核一致，另證
    人即丁○○之母己○○於本院審理時亦證稱：「（丁○○是
    否是你兒子？）是的」、「（97年8 月12日你有無給丁○○
    錢？）這我不知道，但他只要跟我要錢，我都會給他，我怕
    他做壞事」、「（97年8 月12日那天，你有無打電話給警察
    ？）我不記得日期，但是我有打給警察過。但我請求不要說
    是我打電話給警察的，因為我是想要我小孩改過，我的做人
    你們可以去打聽」、「（你都用哪支電話打給警察？）我不
    記得是用家裡的電話還是用手機，我要打電話都會怕得發抖
    」、「（你是直接打110 ，還是打給哪位警察？）我是打去
    分局」、「（你當時有無說要打給哪位警察？）我忘記了」
    、「（都是哪位警察跟你聯絡的？或是不一樣的警察跟你聯
    絡的？）我不記得了」、「（你打過幾次電話給警察檢舉？
    ）沒有幾次，我不記得了」、「（你檢舉之後，警察有無打
    電話跟你聯絡檢舉的結果為何？）沒有」、「（你是否知道
    你兒子丁○○有無跟剛剛在庭的被告甲○○聯絡過？）我不
    認識甲○○，所以我也不知道我兒子是否有跟他聯絡過」、
    「（你打電話給警察後，警察是否有到你家抓丁○○？）有
    ，也有一次警察是在外面抓到我兒子」、「（有幾次你打給
    警察後，警察到你家抓丁○○？）我不記得了」、「（你印
    象中你有無打電話給警察說丁○○向你拿錢，並出門要去買
    毒品？）有，他是跟我說要去衛生所吃藥，但他跟我拿比較
    多錢，我就覺得奇怪，我就打電話給警察說他可能出去買毒
    品」、「（你打完這通電話後，丁○○有無因為毒品案件遭
    警察逮捕？）他有回來後，在家裡被抓」、「（你剛剛說的
    丁○○到衛生所吃藥，向你拿比較多錢，這種情形發生過幾
    次？）我不記得了。丁○○常常跟我說要去衛生所吃藥」、
    「（他跟你拿比較多錢有幾次？）不只一次，但次數我不記
    得了」、「（丁○○向你拿錢要到派出所吃藥，後來回家後
    被警察抓，這樣的情形有幾次？）大約二次，我不太記得了
    」、「（這二次間隔多久？）我不記得了」等語（見本院卷
    98年8 月18日審判筆錄）綦詳，足見證人即丁○○之母己○○當時憂慮丁○○之不安心境，亦堪採信，是被告於上開時
    地遭警查獲乙案，因非係丁○○配合警方釣魚查獲所致，至
    為顯然。
  (四)綜上所述，被告上開犯行已臻明確，應予依法論科。
二、核被告所為，係犯毒品危害防制條例第4 條第1 項之販賣第
    一級毒品罪。被告持有上開海洛因乙包之低度行為，為其後
    持以販賣上開海洛因之高度行為所吸收，不另論擬。被告就
    所犯上開之罪與乙○○間，有犯意聯絡及行為分擔，為共同
    正犯。被告前於95、96、97年間，因違反毒品危害防制條例
    案件，經法院判處有期徒刑1 年、5 月、7 月確定，後經減
    刑為有期徒刑6 月、2 月15日及3 月15日，合併自95年9 月
    20日起算執行，至97年2 月1 日縮刑執行完畢，此有被告之
    臺灣高等法院被告前案紀錄表乙份可佐，其復於5 年內，故
    意再犯有期徒刑以上之本罪，為累犯（惟本罪之法定本刑為
    死刑、無期徒刑，依法不得加重之）。惟被告於犯本案前未
    曾有販賣毒品之前科紀錄，且本案中被告所販賣之上開海洛
    因乙包，亦僅重量有限而已，獲利亦屬有限，若逕科以本罪
    法定本刑之最輕刑度，似仍嫌過重，而情輕法重，是依刑法
    第59條之規定，酌量減輕被告之刑，並依法先加後減之。爰
    審酌被告本件犯罪之動機、目的、手段、所生危害及其犯罪
    後之態度等一切情狀，量處如主文所示之刑，並諭知褫奪公
    權8 年，以資儆懲。
三、扣案之上開現金2000元，為本案共同正犯乙○○因上開犯罪
    所得之財物，應依毒品危害防制條例第19條第1 項之規定，
    宣告沒收之。
據上論斷，應依刑事訴訟法第299 條第1 項前段，毒品危害防制
條例第4 條第1 項、第19條第1 項，刑法第11條前段、第28條、
第47條第1項、第59條、第37條第2 項，判決如主文。
本案經檢察官黃筵銘到庭執行職務。
中    華    民    國    98    年    9     月    30    日
                  刑事第七庭  審判長法  官  戴嘉清
                                    法  官  陳信旗
                                    法  官  林晏鵬
以上正本證明與原本無異
如不服本判決應於送達後10日內向本院提出上訴狀
                                    書記官  陳映孜
中    華    民    國    98    年    9     月    30    日
附錄法條：毒品危害防制條例第4條
毒品危害防制條例第4條
製造、運輸、販賣第一級毒品者，處死刑或無期徒刑；處無期徒
刑者，得併科新臺幣 1 千萬元以下罰金。
製造、運輸、販賣第二級毒品者，處無期徒刑或 7 年以上有期徒
刑，得併科新臺幣 7 百萬元以下罰金。
製造、運輸、販賣第三級毒品者，處 5 年以上有期徒刑，得併科
新臺幣 5 百萬元以下罰金。
製造、運輸、販賣第四級毒品者，處 3 年以上 10 年以下有期徒
刑，得併科新臺幣 3 百萬元以下罰金。
製造、運輸、販賣專供製造或施用毒品之器具者，處 1 年以上 7
年以下有期徒刑，得併科新臺幣 1 百萬元以下罰金。
前五項之未遂犯罰之。


司法院資訊處製作；財團法人民間司法改革基金會備份。
